【裁判字號】    96,中簡上,1064
【裁判日期】    970131
【裁判案由】    違反商標法
【裁判全文】
臺灣臺中地方法院刑事判決          96年度中簡上字第1064號
上  訴  人  甲○○
即  被  告
上列被告因違反商標法案件，經檢察官提起公訴（96年度偵字第
17449號），本院判決如下：
上列上訴人因違反商標法案件，不服本院臺中簡易庭96年度中簡
字第3156號中華民國96年10月25日第一審簡易判決（聲請案號：
臺灣臺中地方法院檢察署96年度偵字第17449號）提起上訴，本
院管轄之第二審合議庭判決如下：
    主    文
上訴駁回。
甲○○緩刑貳年。
    事實及理由
一、本案經本院審理結果，除第一審簡易判決犯罪事實應予更正
    及補充之部分外，另再增加『檢察官聲請簡易判決處刑書犯
    罪事實欄一第九行「使用近似於如附表所示註冊商標圖樣」
    』應更正為「使用相同於如附表所示註冊商標圖樣」，餘認
    第一審簡易判決認事用法及量刑均無不當，應予維持，並引
    用第一審判決書記載之事實、證據及理由 (如附件)。
二、上訴意旨略以：上訴人即被告甲○○ (下稱被告)對於原第
    一審所認定之犯罪事實均認罪，惟現已深知悔悟，且與告訴
    人日商．超級設計股份有限公司達成和解，並賠償給付新臺
    幣120,000元予告訴人，而其尚有二名子女須扶養，實無力
    繳納易科罰金之罰金，請求宣告緩刑等語。是原審認被告所
    為係犯明知為未得商標權人同意、於同一商品使用相同之註
    冊商標商品而販賣罪，判處被告有期徒刑3月，並諭知被告
    易科罰金之折算標準，其認事用法及量刑，均無不當；被告
    上訴為無理由，應予駁回。
三、又查被告未曾因故意犯罪而受有期徒刑以上刑之宣告，此有
    臺灣臺中地方法院檢察署刑案資料查註紀錄表及臺灣高等法
    院被告前案紀錄表各1件在卷可稽，其因一時貪圖私利致罹
    律法，且犯後已與告訴人達成民事和解，賠償告訴人之損失
    ，告訴代理人蔡淑美律師以書狀表明不再追究被告刑事責任
    之意 (惟本件商標法第82條之罪係非告訴乃論之罪，故此項
    陳明意旨並不生法律上撤回告訴之效力)，以及告訴代理人
    蔡承洋當庭陳明對於法院諭知被告緩刑之宣告並無意見之情
    ，足見告訴人有寬宥被告之意，應認被告經此偵、審程序之
    教訓及刑之諭知，當知所警惕，信無再犯之虞，本院以為所
    宣告之刑以暫不執行為適當，爰併宣告緩刑2年。
據上論斷，應依刑事訴訟法第455條之1第3項、第373條、第368
條，刑法第74條第1項第1款，判決如主文。
本案經檢察官乙○○到庭執行職務。
中    華    民    國    97    年    1     月    31    日
                  刑事第三庭    審判長法  官  賴恭利
                                      法  官  陳思成
                                      法  官  楊曉惠
以上正本證明與原本無異。
不得上訴。
                                      書記官  陳玲誼
中    華    民    國    97    年    1     月    31    日


司法院資訊處製作；財團法人民間司法改革基金會備份。
